【裁判字號】    89,易,1837
【裁判日期】    890831
【裁判案由】    傷害等
【裁判全文】
臺灣臺南地方法院刑事判決                        八十九年度易字第一八三七號
    公  訴  人  臺灣台南地方法院檢察署檢察官
    被      告  丙○○
右列被告因恐嚇等案件，經檢察官提起公訴（八十九年度偵字第五七五七號），本院
判決如左：
    主  文
丙○○以加害生命、自由之事，恐嚇他人，致生危害於安全，處有期徒刑肆月，如易
科罰金，以參佰元折算壹日。又對於公務員依法執行職務時，施強暴，處有期徒刑參
月，如易科罰金，以參佰元折算壹日。應執行有期徒刑陸月，如易科罰金，以參佰元
折算壹日。緩刑參年，緩刑期內付保護管束，於保護管束期間，禁止實施家庭暴力行
為。被訴傷害部分公訴不受理。
    事  實
一、丙○○與乙○○（民國七十四年八月七日生）、甲○○（民國七十六年三月二十
    九日生）均為父女關係，係依家庭暴力防治法第三條第一款所稱之家庭成員，原
    共同居住於台南縣七股鄉大埕村八九號，於民國八十九年五月四日或五日，丙○○因心情不佳、及甲○○、乙○○二人晚歸，故在上開住處，以：「要打死妳們
    ，並帶妳們去賣淫」等加害生命、自由之事，恐嚇乙○○、甲○○，使渠等心生
    畏懼，致生危害於該二人之安全。同年五月八日上午，丙○○又前往乙○○就讀
    之昭明國中，質問乙○○為何前晚未回家，並欲將乙○○帶離開學校，經該校老
    師發現打電話通知丙○○之父汪正憲，由汪正憲通知警察局處理，台南縣警察局
    佳里分局接獲報案後，乃派遣警員許東甲前去處理，許東甲至昭明國中時，發現
    丙○○將汽車停在校門口，並在車內睡覺，許東甲趨前請丙○○出示証件，並勸
    其不要影響孩子上課，詎丙○○不聽勸阻，竟於公務員許東甲依法執行職務時，
    朝許東甲之頸部打一拳（傷害部份業經撤回告訴），又以：「警察都是流氓」等
    語當場侮辱許東甲，而妨害其執行公務，經趕來之其他警員當場予以逮捕。
二、案經乙○○、甲○○之母丁○○訴由台南縣警察局佳里分局報請台灣台南地方法
    院檢察署檢察官偵查起訴。
    理  由
甲、有罪部分：
一、訊據被告丙○○對於右揭事實固不否認，然矢口否認有毆打公務員許東甲、及有
    以賣淫之事恐嚇被害人乙○○、甲○○等犯行，辯稱：伊只有用手攬許東甲的脖
    子說：這是伊的家務事，並沒有打許東甲。且只有說再晚回來就要打死乙○○、
    甲○○，及若她們兩人太晚回家，會被壞人帶去賣淫，不可能會說要帶他們去賣
    淫云云。然查：右揭事實，業據被害人乙○○、甲○○、許東甲分別於警訊、偵
    訊中指訴歷歷，核與告訴人丁○○到庭陳述之情節大致相符，復有驗傷診斷書一
    紙在卷可資佐證。且被害人乙○○、甲○○均尚屬年幼、與被告又為父女關係，
    另被害人許東甲則為依法執行職務之公務員，與被告亦不相識，並無仇恨，衡諸
    常情，其等當無任意捏構事實誣陷被告之理，故可知被告上開所辯，顯屬事後畏
    罪卸責之詞，並不足採信。且被害人乙○○、甲○○亦因此而心生畏懼，亦據渠
    等陳明在卷。本件事證明確，被告上開犯行堪予認定。
二、按被害人許東甲係警察，為依法令從事於公務之人員。按父女為家庭成員，家庭
    成員間實施身體或精神上不法侵害之行為者，均屬家庭暴力，而家庭成員間故意
    實施家庭暴力行為而成立其他法律所規定之犯罪，則成立家庭暴力罪，家庭暴力
    防治法第三條第三款、第二條第一項、第二項定有明文。核被告丙○○所為，係
    犯刑法第三百零五條之恐嚇致生危害安全罪、第一百三十五條第一項之妨害公務
    罪、第一百四十條第一項之侮辱公務員罪。又被告所犯侮辱公務員部分之罪，雖
    未為起訴書所論列，惟此與前揭論罪之妨害公務罪部分有牽連犯之關係，屬裁判
    上一罪之同一案件，為起訴效力所及，本院依法自應予以審究，併此敘明。又被
    告於同一時地，以同一行為觸犯同一罪名而同時侵害被害人乙○○、甲○○之數
    法益，為同種想像競合犯，應依刑法第五十五條之規定從一重處斷。另被告所犯
    上開妨害公務罪及侮辱公務員罪二罪間，有方法結果之牽連關係，為牽連犯，應
    依刑法第五十五條之規定從一重之妨害公務罪處斷。又其所犯恐嚇、妨害公務等
    罪間，犯意各別，罪名不同，應予以分論併罰。爰審酌被告並無前科、係屬初犯
    、與被害人乙○○、甲○○間為父女關係、犯罪之動機係因教養子女觀念不當、
    目的、手段、所生之危害、及犯罪後尚能坦承部分犯行、並深表悔意、態度良好
    等一切情狀，量處如主文所示之刑，併諭知易科罰金之折算標準，以資懲儆。又
    查被告前未曾受過有期徒刑以上刑之宣告，有台灣高等法院被告全國前案紀錄表
    、本院被告全國前案紀錄表各一紙在卷可按，茲念其事後已深表悔意，認被告經
    此偵審程序之教訓後，已知所警惕，信無再犯之虞，本院認對被告所宣告之刑以
    暫不執行為適當，爰併宣告緩刑三年，以啟自新，並依家庭暴力防治法第三十條
    第一項、第二項之規定，諭知於緩刑期內付保護管束，且於保護管束期間不得實
    施家庭暴力行為，避免被害人再度受侵害。
乙、不受理部分：
一、公訴意旨略以：被告丙○○於八十九年五月六日晚上十時，因心情不佳，而在住
    處，基於普通傷害之概括犯意，連續毆打乙○○及甲○○，翌日晚上十一時許，
    又毆打甲○○，因使二人分別受有左大腿青腫瘀血兩處、左手第二、四指瘀血、
    左手腕部紅腫瘀血、左手食指部青腫瘀血等傷。因認被告涉犯刑法第二百七十七
    條第一項之連續傷害罪嫌。
二、按告訴乃論之罪，告訴人於第一審辯論終結前得撤回其告訴，又告訴經撤回者，
    應諭知不受理之判決，刑事訴訟法第二百三十八條第一項、第三百零三條第三款
    分別定有明文。
三、查本件告訴人丁○○告訴被告丙○○傷害案件，起訴書認係觸犯刑法第二百七十
    七條第一項之普通傷害罪，依同法第二百八十七條之規定，須告訴乃論。茲據告
    訴人撤回告訴，此有本院八十九年八月二十五日審理筆錄在卷可資佐證，依照首
    開說明，此部份爰逕為諭知不受理之判決。
據上論斷，應依刑事訴訟法第二百九十九條第一項前段、第三百零三條第三款，家庭
暴力防治法第三十條第一項、第二項，刑法第十一條前段、第三百零五條、第一百三
十五條第一項、第一百四十條第一項、第五十五條、第五十一條第五款、第四十一條
、第七十四條第一款，罰金罰鍰提高標準條例第一條前段、第二條，判決如主文。
本案經檢察官王誠到庭執行職務。
中    華    民    國     八十九      年       八     月      三十一     日
                              臺灣臺南地方法院刑事第一庭
                                      法  官   林臻嫺
右正本證明與原本無異
如不服本判決應於送達後十日內向本院提出上訴狀
                                      書記官   黃若萍
中    華    民    國      八十九      年     八       月     三十一    日
附錄本案論罪科刑法條全文：
刑法第三百零五條：
    以加害生命、身體、自由、名譽、財產之事，恐嚇他人，致生危
    害於安全者，處二年以下有期徒刑、拘役或三百元以下罰金。
刑法第一百三十五條第一項：
    對於公務員依法執行職務時，施強暴脅迫者，處三年以下有期徒刑、拘役或三百
    元以下罰金。
刑法第一百四十條第一項：
    於公務員依法執行職務時，當場侮辱，或對於其依法執行之職務公然侮辱
    者，處六月以下有期徒刑、拘役或一百元以下罰金。


司法院資訊處製作；財團法人民間司法改革基金會備份。
